臺灣高雄地方法院刑事判決　　　　　　　　　　　　　九十一年度訴字第六三八號
　　公　訴　人　臺灣高雄地方法院檢察署檢察官
　　被　　　告　甲○○
右列被告因違反毒品危害防制條例案件，經檢察官提起公訴（九十年度偵字第二○一
八○號），本院判決如左：
    主  文
甲○○施用第一級毒品，累犯，處有期徒刑玖月，扣案之第一級毒品海洛因壹包（淨
重零點壹伍公克、包裝重零點貳貳公克）沒收銷燬之；又施用第二級毒品，累犯，處
有期徒刑陸月。應執行有期徒刑壹年貳月，扣案之第一級毒品海洛因壹包（淨重零點
壹伍公克、包裝重零點貳貳公克）沒收銷燬之。
    事  實
一、甲○○曾有多次違反麻醉藥品管理條例前科，最近一次於民國八十六年間又因違
    反麻醉藥品管理條例案件，經本院判處有期徒刑十月確定，於八十六年七月三十
    日入監執行，甫於八十七年四月三十日執行完畢（構成累犯）。又於八十八年間
    ，因施用毒品案件，經裁定送觀察、勒戒後，認無繼續施用毒品之傾向，由臺灣
    高雄地方法院檢察署檢察官於八十八年五月二十九日，以該署八十八年度偵字第
    七四三五號不起訴處分確定後，再因施用毒品案件，經觀察勒戒後，認有繼續施
    用毒品之傾向，先送強制戒治，並由臺灣高雄地方法院檢察署檢察官提起公訴，
    嗣於八十九年十一月二十一日，經台灣高等法院高雄分院以八十九年度上易字第
    一二三一號判處有期徒刑六月確定（執行中，未構成累犯）。詎仍不知悔改，復
    於九十年十月二十七日，在高雄市○○街與同盟三路附近公園內，施用第二級毒
    品安非他命一次；另於九十年十月二十八日凌晨五時許回溯二十六小時內之某時
    止，在不詳地點施用第一級毒品海洛因一次。嗣於九十年十月二十八日二時十分
    許，在高雄市○○街六十三巷與同盟三路之廢棄車輛內為警查獲，並扣得第一級
    毒品海洛因一包（淨重○‧一五公克，包裝重○‧二二公克）。
二、案經高雄市政府警察局三民第一分局報告台灣高雄地方法院檢察署檢察官偵查起
    訴。
    理  由
一、訊據被告甲○○對於右揭時、地施用第二級毒品安非他命之犯行坦承不諱，惟矢
    口否認有施用第一級毒品海洛因之犯行。經查：被告為警查獲時，在上開廢棄車
    輛內並扣得第一級毒品海洛因一包，被告固否認該毒品為其所有，惟被告同時亦
    不諱言：「被查獲那天我是睡那輛車上沒錯，之前也腄過一次，我是睡在駕駛座
    的位置，毒品是在駕駛座的旁邊底下靠近車門的隙縫找到。」等語（見本院九十
    一年三月二十日筆錄）。被告於查獲當時既睡在車上，該毒品自最有可能屬被告
    所有。且海洛因係價值昂貴的毒品，每一公克市價往往在新台幣數千元以上，一
    般持有該毒品者，必然小心存放，是該毒品茍係他人所有，豈有於離開之後，未
    將之帶走之理。況被告對於毒品之來源，初於警訊中供稱係向「阿吉」要來的，
    嗣於偵訊中又稱係向「阿德」要來的，所供雖可能因迴護提供毒品之來源而虛構
    提供者之姓名，惟其供稱該毒品係其向他人取得而為其所有，則前後一致，故查
    獲之毒品應係被告所有等情，已可認定。且被告為警查獲時，將所採集之尿液，
    送高雄市立凱旋醫院檢驗之結果，除呈甲基安非他命陽性反應外，亦呈嗎啡陽性
    反應，有該院九十年十一月二十七日出具之尿液檢驗成績書一紙在卷可稽。且前
    開尿液檢驗報告上已載明係以ＧＣ／ＭＳ（即氣相層析質譜儀法）檢驗；而「若
    以氣相層析質譜儀（ＧＣ／ＭＳ）作藥物及其代謝產物之定性及定量分析，幾乎
    不會有偽陽性反應產生」，此經台北榮民總醫院八十三年四月七日以八三北總內
    字第三○五九號函示明確。此外，因海洛因經施用入人體，平均約二十六小時內
    由其尿液中可驗出嗎啡陽性反應，此經行政院衛生署藥物食品檢驗局八十一年九
    月八日（八一）藥檢壹字第八一一四八八五號函示明確。足見被告應有於九十年
    十月二十八日五時許經警查獲採尿時起回溯二十六小時止內之某時（不含公權力
    拘束之時間），在不詳地點處施用第一級毒品海洛因之行為。此外，復有扣案之
    第一級毒品海洛因一包（淨重○‧一五公克、包裝重○‧二二公克）可資佐證，
    被告所為辯解無非係卸責之詞，不足採信，從而其有於前揭時、地施用第一級毒
    品及第二級毒品之犯行，洵堪認定。
二、又被告曾因施用毒品案件，經依本院以八十八年度毒聲字第三○二九號裁定送觀
    察、勒戒後，認無繼續施用毒品之傾向，由臺灣高雄地方法院檢察署檢察官於八
    十八年五月二十九日以八十八年度毒偵字第七四三五號為不起訴處分確定。復再
    度因施用毒品案件，經本院裁定送觀察勒戒後，認有繼續施用毒品之傾向，再裁
    定送強制戒治，並由臺灣高雄地方法院檢察署檢察官提起公訴，嗣於八十九年十
    一月二十一日，經台灣高等法院高雄分院以八十九年度上易字第一二三一號判處
    有期徒刑六月確定乙節，有上開不起訴處分書、刑事判決書及台灣高等法院被告
    全國前案紀案表、臺灣高雄地方法院檢察署刑案資料查註紀錄表各一份在卷可稽
    。被告三犯施用毒品犯行，事證明確，應依法論科。
三、按犯毒品危害防制條例第十條之施用毒品罪者，檢察官應先將被告送勒戒處所觀
    察、勒戒，經觀察、勒戒後，無繼續施用傾向者，應由檢察官為不起訴之處分。
    依前項規定為不起訴處分後，再犯判刑後五年內三犯同條例第十條之罪者，不適
    用前項之規定（即仍應依法追訴其施用毒品之罪刑），毒品危害防制條例第二十
    條第二項、第三項，第二十三條定有明文。是被告曾因施用毒品案件，經依首揭
    條文裁定送觀察、勒戒後，認無繼續施用毒品傾向，由檢察官為不起訴處分確定
    ；嗣後於五年內再犯施用毒品之罪，經檢察官提起公訴，並由法院判處有期徒刑
    六月確定。其於再犯判刑後五年內三犯施用第一級毒品及第二級毒品行為，核其
    所為，係犯毒品危害防制條例第十條第一項、第二項之罪。其持有毒品之低度行
  為，為施用毒品之高度行為所吸收，不另論罪。又所犯施用第一級毒品及第二級
    毒品二罪間，犯意各別，罪名不同，應分論併罪之。爰審酌被告施用毒品性質上
    乃屬對自我身心健康之自戕行為，其行為本身對社會所造成之損害並非直接、巨
    大，以及其犯罪動機、目的、手段及所生危害等一切情狀，分別量處如主文所示
    之刑，並定應執行刑。又扣案之毒品確係第一級毒品海洛因，復有法務部調查局
    九十年十二月七日編號000000000號鑑定通知書一紙在卷可按，應依毒
    品危害防制條例第十八條第一項前段，沒收並銷燬之。
據上論斷，應依刑事訴訟法第二百九十九條第一項前段，毒品危害防制條例第十條第
一項、第二項、第十八條第一項前段，刑法第十一條、第四十七條、第五十一條第五
款，判決如主文。
中      華      民      國      九十一    年      三      月    二十九  日
                                臺灣高雄地方法院刑事第二庭
                                    審判長法  官  宋明中
                                          法  官  劉定安
                                          法  官  高英賓
右正本證明與原本無異。
如不服本判決，應於判決送達後十日內，向本院提出上訴狀。
                                          書記官  林雯琪
中      華      民      國      九十一    年      三      月    二十九  日
附錄論罪科刑法條：
毒品危害防制條例第十條
施用第一級毒品者，處六月以上五年以下有期徒刑。
施用第二級毒品者，處三年以下有期徒刑。
